【裁判字號】    92,訴,28
【裁判日期】    951004
【裁判案由】    確認委任關係不存在等
【裁判全文】
臺灣基隆地方法院民事裁定                92年度訴字第28號
原      告  乙○○
訴訟代理人  徐士斌律師
複  代理人  甲○○
上列原告與被告丙○○、上海商業儲蓄銀行股份有限公司間確認
委任關係不存在等事件，本院裁定如下：
    主    文
原告應於收受本裁定送達柒日內補繳裁判費新台幣壹拾肆萬柒仟
參佰玖拾玖元，逾期不補正，以裁定駁回。
    理    由
一、按請求塗銷抵押權登記，屬民事訴訟費用法第10條 (後移列
    為民事訴訟法第77條之2)所定因債權之擔保涉訟者，自應依
    該法條規定以擔保之債權額定其訴訟標的價額。次按因債權
    之擔保涉訟，以所擔保之債權額為準，如供擔保之物其價額
    少於債權額時，以該物之價額為準，又以一訴主張數項標的
    者，其價額合併計算，但該數項標的互相競合者，應依其中
    價額最高額者定之，民事訴訟法第77條之6、第77條之2第1
    項分別定有明文。
二、原告起訴時及起訴後僅據繳納裁判費新臺幣 (下同)287,001
    元。惟查本件依原告於95年9月27日更正後之最新訴之聲明
    為：(一)被告等應將台北市中山地政事務所79年10月29日所為
    之第26598號抵押權設定登記塗銷。(二)確認被告等對於原告
    如附表所載不動產之抵押權所擔保之3,100萬元債權不存在
    ，台灣台北地方法院89年度民執丙字第13624號拍賣抵押物
    強制執行事件所為強制執行程序應予撤銷。觀諸原告更正後
    之聲明有2項，乃屬單純訴之合併，然因在經濟上並非各自
    獨立，且有主從關係，對原告而言其利益為單一，依民事訴
    訟法第77條之2第1項，應依最高價額者計算其訴訟標的價額
    ；次查原告訴之聲明第1項請求塗銷抵押權登記，係民事訴
    訟法第77條之6所稱因債權之擔保涉訟者，原告係請求被告
    等應塗銷附表所載不動產之本金最高限額4,800萬元之抵押
    權設定登記，該本金最高限額抵押權所擔保之債權為4,800
    萬元，原告就塗銷上開本金最高限額抵押權所得之最大利益
    為4,800萬，爰依上開規定，核定本件原告訴之聲明第1項之
    訴訟標的之金額為4, 800萬，又原告訴之聲明第2項係請求
    確認附表所載不動產所擔保之債權3, 100萬元不存在及其拍
    賣抵押物強制執行程序應予撤銷，原告就確認債權不存在所
    得之最大利益為3, 100萬元，核定本件原告訴之聲明第2項
    之訴訟標的之金額為3,100萬，比較訴之聲明第1、2項之訴
    訟標的金額以訴之聲明第1項之訴訟標的金額為高，自應以
    原告訴之聲明第1項之訴訟標的金額為計算基準。準此，本
    件訴訟標的金額核定為4, 800萬元，應徵第1審裁判費434,
    400元，扣除原告已繳287,001元，尚有147,399元未據原告
    繳納，茲限原告於收受本裁定正本7日內，如數逕向本法院
    補繳，逾期即駁回原告之訴訟。
中    華    民    國    95     年    10    月    4    日
                  民事庭法  官  徐世禎
如不服本裁定關於核定訴訟標的價額部分，應於送達後10日內向
本院提出抗告狀，並繳納抗告費新臺幣1,000元；其餘關於命補
繳裁判費部分，不得抗告。
中    華    民    國    95    年    10    月    4     日
                        書記官  賴敏慧


司法院資訊處製作；財團法人民間司法改革基金會備份。
